【裁判字號】    97,訴,821
【裁判日期】    970930
【裁判案由】    違反毒品危害防制條例
【裁判全文】
臺灣新竹地方法院刑事判決               97年度訴字第821號
公  訴  人  臺灣新竹地方法院檢察署檢察官
被      告  甲○○
                    355巷7.
上列被告因違反毒品危害防制條例案件，檢察官聲請簡易判決處
刑（97年度毒偵字第 607號），嗣經本院改依通常程序審理後，
依簡式審判程序判決如下：
    主  文
甲○○施用第一級毒品，累犯，處有期徒刑柒月。
    事  實
一、甲○○前於民國92年間因施用毒品案件，經臺灣桃園地方法
    院以93年度訴字第 465號判決判處有期徒刑8月、4月，應執
    行有期徒刑10月確定；另於92年間因搶奪案件，經臺灣桃園
    地方法院以93年度訴字第35號判決判處有期徒刑 8月確定（
    緩刑 3年，嗣遭撤銷）；再於94年間因搶奪案件，經臺灣桃
    園地方法院以94年度訴字第1180號判決判處有期徒刑 1年確
    定；上開3案接續執行，於95年4月13日假釋出監，所餘期間
    併付保護管束，於96年1月6日縮刑期滿假釋未經撤銷，未執
    行之刑，以已執行論。
二、甲○○前於89年間因施用毒品案件，經臺灣桃園地方法院以
    89年度毒聲字第4520號裁定送觀察、勒戒，因認無繼續施用
    毒品傾向，於89年 9月18日執行完畢釋放出所，並經臺灣桃
    園地方法院檢察署檢察官以89年度毒偵字第3309號為不起訴
    處分確定；復於90年間因施用毒品案件，經臺灣桃園地方法
    院以90年度毒聲字第2641號裁定送觀察、勒戒，因認無繼續
    施用毒品傾向，於90年 9月11日執行完畢釋放出所，並經臺
    灣桃園地方法院檢察署檢察官以90年度毒偵字第1145號為不
    起訴處分確定；又於92年間因施用毒品案件，經臺灣桃園地
    方法院以93年度訴字第 465號判決判處有期徒刑8月、4月，
    應執行有期徒刑10月確定；另於92年間因搶奪案件，經臺灣
    桃園地方法院以93年度訴字第35號判決判處有期徒刑 8月確
    定（緩刑 3年，嗣遭撤銷）；再於94年間因搶奪案件，經臺
    灣桃園地方法院以94年度訴字第1180號判決判處有期徒刑 1
    年確定；上開3案件接續執行，於95年4月13日假釋出監，所
    餘期間併付保護管束，於96年1月6日縮刑期滿假釋未經撤銷
    ，未執行之刑，以已執行論。
三、甲○○仍不知悔改，基於施用第一級毒品海洛因之犯意，於
    97年 2月21日在桃園縣楊梅鎮省道旁之加油站廁所內，以將
    海洛因摻水注射之方式，非法施用第一級毒品海洛因 1次，
    嗣於97年 2月21日11時30分許，在新竹縣湖口鄉○○路87號
    友人處為警查獲。
四、案經法務部調查局新竹縣調查站報告臺灣新竹地方法院檢察
    署檢察官偵查聲請簡易判決處刑。
    理  由
一、本件被告甲○○所犯施用第一級毒品罪，並非死刑、無期徒
    刑、最輕本刑為 3年以上有期徒刑之罪，或高等法院管轄第
    一審之案件，被告於本院準備程序進行中，就被訴事實為有
    罪之陳述，經本院合議庭認合於刑事訴訟法第 273條之1第1
    項之規定，裁定進行簡式審判程序，合先敘明。
二、上揭犯罪事實，業經被告甲○○於本院準備程序及審理時均
    坦承不諱，又被告於97年 2月21日於法務部調查局新竹縣調
    查站所採集尿液送驗，呈嗎啡陽性反應，有法務部調查局97
    年3月3日鑑定書 1份（偵卷第15頁）在卷可參。足認被告之
    自白與事實相符，應堪採信。
三、被告前於89年間因施用毒品案件，經臺灣桃園地方法院以89
    年度毒聲字第4520號裁定送觀察、勒戒，因認無繼續施用毒
    品傾向，於89年 9月18日執行完畢釋放出所，並經臺灣桃園
    地方法院檢察署檢察官以89年度毒偵字第3309號為不起訴處
    分確定；復於90年間因施用毒品案件，經臺灣桃園地方法院
    以90年度毒聲字第2641號裁定送觀察、勒戒，因認無繼續施
    用毒品傾向，於90年 9月11日執行完畢釋放出所，並經臺灣
    桃園地方法院檢察署檢察官以90年度毒偵字第1145號為不起
    訴處分確定；又於92年間因施用毒品案件，經臺灣桃園地方
    法院以93年度訴字第 465號判決判處有期徒刑8月、4月，應
    執行有期徒刑10月確定；另於92年間因搶奪案件，經臺灣桃
    園地方法院以93年度訴字第35號判決判處有期徒刑 8月確定
    （緩刑 3年，嗣遭撤銷）；再於94年間因搶奪案件，經臺灣
    桃園地方法院以94年度訴字第1180號判決判處有期徒刑 1年
    確定；上開3案件接續執行，於95年4月13日假釋出監，所餘
    期間併付保護管束，於96年1月6日縮刑期滿假釋未經撤銷，
    未執行之刑，以已執行論等情，有臺灣新竹地方法院檢察署
    刑案資料查註紀錄表、臺灣高等法院被告前案紀錄表、在監
    在押全國紀錄表在卷可按，是被告所犯毒品危害防制條例第
    10條第 1項之施用第一級毒品罪，洵堪認定，本件事證明確
    ，應依法論科。
四、核被告所為，係犯毒品危害防制條例第10條第 1項之施用第
    一級毒品罪，而其持有第一級毒品海洛因之低度行為，為施
    用第一級毒品海洛因之高度行為所吸收，不另論罪。又被告
    有詳如事實欄一所示之前科紀錄等情，有臺灣新竹地方法院
    檢察署刑案資料查註紀錄表、臺灣高等法院被告前案紀錄表
    在卷可參，被告於前受有期徒刑執行完畢 5年內，再故意犯
    本件有期徒刑以上之罪，為累犯，應依刑法第47條第 1項之
    規定加重其刑。爰審酌被告無視法令之禁止，前已因多次施
    用毒品案件，經法院裁定觀察勒戒後，竟仍再度施用足以導
    致精神障礙及生命危險之成癮性毒品，顯無悔改之意，兼以
    施用毒品所生危害以自戕健康為主，及犯後坦承犯行等一切
    情狀，量處如主文所示之刑。
五、據上論斷，應依刑事訴訟法第273條之1第1 項、第299條第1
    項前段，毒品危害防制條例第10條第 1項，刑法第11條前段
    、第47條第1項、第41條第1項前段，判決如主文。
本案經檢察官張嘉宏到庭執行職務。
中    華    民    國    97    年    9     月    30    日
                  刑事第一庭    法  官  楊數盈
以上正本證明與原本無異。
如不服本判決應於收受本判決後10日內向本院提出上訴書狀，上
訴書狀應敘述具體理由。上訴書狀未敘述上訴理由者，應於上訴
期間屆滿後20日內補提理由書狀於本院 (均須按他造當事人之人
數附繕本 )「切勿逕送上級法院」。
                                書記官  謝國聖
中    華    民    國    97    年    9     月    30    日
附錄本案論罪科刑法條：
毒品危害防制條例第10條第1項
施用第一級毒品者，處6月以上5年以下有期徒刑。


司法院資訊處製作；財團法人民間司法改革基金會備份。
